臺灣臺北地方法院刑事判決　　　　　　　95年度易字第2680號
公　訴　人　臺灣臺北地方法院檢察署檢察官
被　　　告　甲○○
上列被告因家庭暴力罪之傷害案件，經檢察官聲請以簡易判決處
行（95年度偵字第17486號），由本院改依通常程序審理，茲判
決如下：
    主  文
甲○○違反依家庭暴力防治法第十三條所為禁止實施家庭暴力行
為之民事通常保護令，處拘役肆拾日，如易科罰金，以新臺幣壹
仟元折算壹日。
未扣案之行動電話壹支，沒收。
    事  實
一、甲○○與乙○○○間為婆媳關係，同住在臺北市○○區○○
    路二二五巷四弄七號，具有家庭暴力防治法第三條第三款所
    定直系姻親之家庭成員關係。明知其經本院於民國九十四年
    十月三十一日核發九十四年度暫家護字第四七五號民事暫時
    保護令後，復經於九十五年二月六日依家庭暴力防治法第十
    三條規定，以九十四年度家護字第五六三號通常保護令裁定
    令其不得對乙○○○及乙○○○之配偶劉振乾實施身體或精
    神上不法侵害之行為，以及不得直接或間接對乙○○○為騷
    擾行為，有效期間為一年。詎甲○○於九十五年七月六日上
    午八時許，在其上開住處門前，準備騎乘腳踏車載送其女上
    學時，竟因乙○○○將其所有持交其女接聽藉以安撫哭鬧不
    休情緒之行動電話取走，引發甲○○不滿，進而基於普通傷
    害及違反上開通常保護令之犯意，動手毆打乙○○○手背，
    使之鬆手後，自乙○○○手中奪回行動電話，緊接持其奪回
    之行動電話敲擊乙○○○額頭，並接續在乙○○○欲伸手阻
    止其離去時，出手毆打乙○○○手背，違反上開通常保護令
    ，對乙○○○實施身體上之不法侵害行為，隨後即逕自騎乘
    腳踏車載送其女上學，致乙○○○因此受有右前額八×六公
    分瘀紅腫、右手背三×二‧五公分瘀腫及三×一‧五公分瘀
    腫之傷害。
二、案經乙○○○訴由臺北市政府警察局信義分局報請臺灣臺北
    地方法院檢察署檢察官偵查起訴。
    理  由
一、訊據被告甲○○矢口否認涉有上開普通傷害及違反通常保護
    令之犯行，辯稱：其僅有於上開時、地出手搶回行動電話，
    並未出手毆打證人乙○○○，不知證人乙○○○所受之上開
    傷害何來云云。然查：
  (一)被告與證人乙○○○之間，係婆媳關係，具有家庭暴力防治
    法第三條第三款所定直系姻親之家庭成員關係，且明知其前
    於九十四年間，因與證人乙○○○相處不睦，致生肢體衝突
    ，經證人乙○○○向本院聲請核發保護令，並經本院於九十
    四年十月三十一日核發九十四年度暫家護字第四七五號民事
    暫時保護令，並於九十四年十一月二日中午十二時許送達被
    告收受後，復經本院於九十五年二月六日依家庭暴力防治法
    第十三條規定，以九十四年度家護字第五六三號通常保護令
    裁定令其不得對證人乙○○○及證人乙○○○之配偶劉振乾
    實施身體或精神上不法侵害之行為，以及不得為直接或間接
    對證人乙○○○為騷擾行為，有效期間為一年在案，且於九
    十五年二月八日上午十一時三十分許送達被告收受等事實，
    業經被告於本院審理時坦認不諱（本院卷第二０頁），並據
    證人乙○○○於偵查中證述：被告確有收受本院上開通常保
    護令等語在卷（偵查卷第三四頁），且經證人劉錦文、鄭國
    振負責送達本院上開通常保護令予被告收受之郵務機關人員
    於偵查中分別證稱：渠等確有分別在九十四年十一月二日、
    九十五年二月八日分別送達本院上開暫時保護令及通常保護
    令予被告親自簽收等語屬實（偵查卷第四０頁），復據本院
    調閱上開九十四年度家護字第五六三號卷宗核閱無誤，有本
    院上開暫時保護令、通常保護令各一份及送達證書二份在卷
    可稽。據此，足徵被告確已收受本院上開暫時保護令及通常
    保護令，並知悉通常保護令之裁定內容，自不得違反該保護
    令而對證人乙○○○實施任何身體或精神上不法侵害行為，
    亦不得直接或間接對證人乙○○○為騷擾行為。
  (二)詎被告竟於上開時、地，又因不滿證人乙○○○將其所有持
    交其女接聽之行動電話取走，在自證人乙○○○手中奪回行
    動電話時，動手毆打乙○○○手背，緊接持其奪回之行動電
    話敲擊證人乙○○○額頭，並接續在證人乙○○○欲伸手阻
    止其離去時，出手毆打證人乙○○○手背，致證人乙○○○
    因此受有右前額八×六公分瘀紅腫、右手背三×二‧五公分
    瘀腫及三×一‧五公分瘀腫之傷害等節，亦據證人乙○○○
    於本院審理時證述綦詳（本院卷第一八頁背面、第一九頁）
    ，且有臺北市立聯合醫院忠孝院區九十五年七月六日驗傷診
    斷書一份附卷可徵（偵查卷第一０頁）。再綜觀被告於本院
    行準備程序中供稱：「‧‧‧我就衝過去把手機從她手上拿
    過來，過程中沒有發生拉扯，也沒有推來推去‧‧‧」等語
    （本院卷第一一頁背面），以及證人乙○○○於本院審理時
    證稱：「我把手機從我孫女手上拿過來還來不及聽，握在手
    心時就被搶走了。」、「‧‧‧就是普通的手機，我握住時
    手可以握住整個手機‧‧‧」等語（本院卷第一九頁）之案
    發經過，被告所有之行動電話在證人乙○○○將整台機身緊
    握在手心，無任何接觸點可供其使力奪回行動電話之狀態下
    ，若非被告動手毆擊證人乙○○○手部，使證人乙○○○疼
    痛鬆手後，趁機奪回行動電話，則被告要無在未與證人乙○
    ○○發生任何拉扯、推擠之情形下，輕易自證人乙○○○手
    掌心奪回行動電話之可能。況證人乙○○○在遭被告出手奪
    回行動電話時毆擊手背後，要非緊接遭被告持行動電話毆打
    右前額以及出手毆擊手背，因而受傷，並自知無法與被告相
    抗衡，證人乙○○○自當無容任被告對渠施暴後，仍我行我
    素騎乘腳踏車逕行離去之理可言。是以，堪認證人乙○○○
    上開所證各節非虛可採。再者，證人乙○○○復以渠於上開
    時、地再遭被告毆打成傷為由，向本院民事庭提出申請延長
    本院上開通常保護令期間，並經本院於九十六年一月九日裁
    定准予延長本院上開通常保護令有效期間一年在案，此亦有
    本院九十五年度家護聲字第三０號裁定一份在卷足憑（本院
    卷第二六頁）。職是，被告辯稱其僅有出手奪回行動電話，
    並未出手毆打證人乙○○○云云，顯係事後卸責之詞，不足
    採信，其確有於上開時、地出手毆打證人乙○○○成傷之行
    為甚明。被告明知本院上開通常保護令裁定內容，仍對證人
    乙○○○為上開普通傷害之行為，對證人乙○○○實施身體
    不法侵害之家庭暴力行為，已違反上開本院上開通常保護令
    裁定內容，至為灼然。從而，本件事證明確，被告上開犯行
    ，均堪認定，應予依法論處。
二、核被告所為，係犯刑法第二百七十七條第一項之普通傷害罪
    、家庭暴力防治法第五十條第一款之違反保護令罪。又被告
    一傷害行為觸犯普通傷害罪及違反保護令罪，侵害數法益，
    為想像競合犯，依刑法第五十五條規定論以想像競合犯，並
    從一重之違反保護令罪處斷。爰審酌被告犯罪之動機、目的
    、手段、證人乙○○○未經被告同意，擅自拿取被告之行動
    電話接聽，固非適宜，然被告僅因不滿證人乙○○○此舉，
    為自證人乙○○○手中奪回行動電話，即出手毆打證人乙○
    ○○，無視於本院上開通常保護令之裁定內容，惟證人乙○
    ○○所受上開傷害尚屬輕微、所生危害及犯後飾詞狡辯之態
    度等一切情狀，量處如主文所示之刑，並諭知易科罰金之折
    算標準。至被告於上開時、地持以毆打證人乙○○○之行動
    電話一支，雖未扣案，然係被告所有之物，業經被告於本院
    審理時坦認在卷，且係供其本件犯罪所用之物，復無證據證
    明業已滅失，應依刑法第三十八條第一項第二款規定，併予
    宣告沒收。
三、本件檢察官原聲請簡易判決處刑，惟經本院認有刑事訴訟法
    第四百五十一條之一第四項但書所定之情形，爰改依通常程
    序審判。
據上論斷，應依刑事訴訟法第四百五十二條、第二百九十九條第
一項前段，刑法第十一條前段，家庭暴力防治法第五十條第一款
，刑法第二百七十七條第一項、第五十五條、第四十一條第一項
前段、第三十八條第一項第二款，，刑法施行法第一條之一，判
決如主文。
本案經檢察官高怡修到庭執行職務。
中　　華　　民　　國　　96　　年　　2 　　月　　 9　　日
                        臺灣臺北地方法院刑事第十五庭
                            審判長法  官  廖紋妤
                                  法  官  邱蓮華
                                  法  官  吳麗英
上正本證明與原本無異。
如不服本判決，應於判決送達後10日內向本院提出上訴狀（應抄
附繕本）。告訴人或被害人如對於本判決不服者，應具備理由請
求檢察官上訴，其上訴期間之計算係以檢察官收受判決正本之日
期為準。
                                  書記官  田華仁
中　　華　　民　　國　　96　　年　　2 　　月　　 9　　日
附錄本案論罪科刑法條全文
刑法第二百七十七條：
傷害人之身體或健康者，處三年以下有期徒刑、拘役或一千元以
下罰金。
犯前項之罪因而致人於死者，處無期徒刑或七年以上有期徒刑；
致重傷者，處三年以上十年以下有期徒刑。
家庭暴力防治法第五十條
違反法院依第十三條、第十五條所為之下列裁定者，為本法所稱
之違反保護令罪，處三年以下有期徒刑、拘役或科或併科新台幣
十萬元以下罰金︰
一  禁止實施家庭暴力行為。
二  禁止直接或間接騷擾、接觸、通話或其他連絡行為。
三  命遷出住居所。
四  遠離住居所、工作場所、學校或其他特定場所。
五  命完成加害人處遇計畫：戒癮治療、精神治療、心理輔導或
    其他治療、輔導。
